# 关于政府补助

提问人：xqymi123 时间：2022-07-25 12:40:08
您好，陈版，公司收到政府的非货币性补助——公司生产过程中需要的一种原材料，用于补贴企业前几个月因原料大幅上涨的损失，但是价格并不公允，比如市场价是 2000 元/吨，但政府给的吨数按补助的金额折算下来是 3000 元/吨，这种情况下： 1 、是按政府文件注明的数量金额入账？还是说必须评估入账或者按收到补助文件当月的市场价入账？ 2 、该项补助是应该计入其他收益吧，因为是用于补贴已经发生的成本费用，且与公司的销售数量不直接挂勾。两个问题，感谢陈版百忙之中抽出时间来答疑解惑！

回答人：chenyiwei
根据《企业会计准则第 16 号——政府补助（ 2017 年修订）》第七条：“政府补助为非货币性资产的，应当按照公允价值计量；公允价值不能可靠取得的，按照名义金额计量。”
据此，取得非货币性补助时，应按取得时点该种材料的公允价值入账原材料和递延收益，后续随着使用这些补助材料生产的产品逐步实现销售，相应地逐步将递延收益转为其他收益。